

IRVIN AGUILAR

web developer

aguilarirvinv@gmail.com

L +34 603 570 583

Barcelona, España

https://github.com/IA-CODESING

in www.linkedin.com/in/irvin-aguilar

EDUCATION

Desarrollador de Aplicaciones con tecnologias WEB

CIFO - LA VIOLETA 2024 / Actualmente cursando

Ingeniero en Sistemas Informaticos

Universidad Tecnológica El Salvador 2010 - 2016

SKILLS

JavaScript
Git y GitHub
Linux
HTML5 Y CSS3
Json, Node.js
Python (Básico)
PHP, SQL

LANGUAGE

AS400

English ★★★
Catalán ★★★

Sobre Mi

Con más de 10 años de experiencia en ventas y asesoría, he desarrollado habilidades en negociación y análisis de clientes, diseñando estrategias de crecimiento empresarial. Apasionado por la tecnología, me especialicé en desarrollo web, dominando herramientas como JavaScript, Node.js, HTML5 y CSS3, Git y GitHub y más. Soy proactivo, adaptable y enfocado en generar valor mediante soluciones innovadoras. Mi objetivo es contribuir al éxito de una empresa que valore la innovación y el compromiso.

EXPERIENCIA LABORAL

Febrero 2024 - Actualmente

Desarrollador de aplicaciones con tecnologías WEB

Funciones:

En el último año, me he formado intensivamente en JavaScript, Node.js, PHP, SQL, CSS, GitHub y Linux, además de tener bases en Python, Java y C#. Esta evolución me ha permitido combinar mi visión estratégica de negocios con habilidades técnicas, aportando soluciones digitales con impacto real, visita mi Github para mas detalle de mis proyectos

Agosto 2020 - Actual **Community Manager**

Funciones:

Soy el encargado de **construir**, **ampliar y administrar comunidades online**. A través de herramientas analíticas que le permiten medir cómo los usuarios entienden y perciben a una marca determinada.

Febrero 2017 - Junio 2021

Telecommunications equipment specialised seller

Funciones:

- Prospección, apertura y captación de clientes potenciales
- Asesoramiento de nuestros productos y servicios avanzados
- Presentación de ofertas exclusivas y a medida
- Elaboración de informes, reportando toda la actividad comercial
- Consecución de objetivos comerciales